

## CONTACT



💘 +216 23 739 296



aminesaied@outlook.com



in linkedin.com/in/amine-saied/

## **COMPÉTENCES IT:**

- Avancé:
  - o Java, JavaFX
  - PL/SOL
  - o R o C.
  - o SPSS
  - Lingo
  - Agile Project Management Tools
  - Microsoft Office Suite

#### · Intermédiaire:

- Python
- o Power BI

#### LANGUES

• English: Bilingue

• French: Bilingue

• Arabic: Natif

## INTÉRETS

- Tennis:
  - o A participé à plusieurs tournois en simple et en double au niveau national
- Music:
  - o Détenteur d'un Diplôme de Musique Arabe depuis 2012
  - Violoniste

# AMINE SAIED

Chef de Projet dynamique avec 2 ans en IT chez ADP & MasterCard. Diplômé en Business Analytics & I.T.; a dirigé des projets orientés client. Citoyen du monde expérimenté, passionné par la justice climatique, la sécurité alimentaire et l'égalité sociale.

#### **EDUCATION**

#### **TUNIS BUSINESS SCHOOL**

BSBA | Major: Business Analytics | Minor: Information Technology

Septembre 2016 - Juillet 2021

#### Liste des cours:

Data Analysis | Data Mining | Forecasting | Production and Operations Management | Operations Research | Business Economics | Risk Analysis | Project Management | Object Oriented Programming (Java) | DBMS (Toad for Oracle) | Cloud Computing

## EXPÉRIENCE PROFESSIONNELLE

#### **BUSINESS ANALYST & CHEF DE PROJETS**

EURANOVA TUNISIA

Juillet 2023 - Présent

#### Technical Product Owner - MasterCard

- Dirigeant un projet cryptographique innovant de certificat EMV, supervisant la génération et la gestion de plus de 2000 certificats EMV
- Accélérant les sorties de produits de 25% et améliorant l'efficacité de l'équipe en effectuant un suivi continu et approfondi via ALM Rally, un outil de gestion de projet agile
- Gérant la documentation pour garantir des livraisons de versions fluides incluant la planification trimestrielle et par itérations, les feuilles de route, les guides d'implémentation, les demandes de changement, et les ordres de travail
- Renforçant la confiance avec les clients, leurs vis-à-vis, et l'équipe des Opérations Commerciales en planifiant et en livrant constamment en avance sur le calendrier

#### **CHEF DE PROJETS**

ADP - Automatic Data Processing, Tunis, Tunisia

Mars 2023 - Juin 2023

- A réussi à gérer et à déployer 10 mises en œuvre d'un logiciel Time & Attendance, générant plus de 100 000 \$ de revenus, pour 3 différents clients multinationaux en garantissant une intégration transparente, une adoption par les utilisateurs et une gestion proactive du contrôle des changements
- · A établi des relations solides avec les parties prenantes internationales, résolvant efficacement les conflits et les défauts tout en alignant les objectifs du projet pour une livraison en temps voulu malgré des délais serrés

## DATA INTEGRATION SPECIALIST

ADP - Automatic Data Processing, Tunis, Tunisia

Janvier 2022 - Février 2023

- · A offert des sessions de consultation aux clients et fournisseurs de paie, qu'ils soient internes ou externes, sur l'intégration de données et l'architecture, et a travaillé sur des APIs pour faire circuler les données vers et depuis le logiciel Time & Attendance d'ADP
- A soutenu les chefs de projet avec des clients anglophones natifs en prenant la tête des appels clients, en gérant et les demandes de changement des clients, la facturation du projet, etc..

### STAGIAIRE BUSINESS ANALYST

Vneuron, Tunis, Tunisia

Février 2021 - Juillet 2021

- · A collecté et prétraité des données macro-économiques pour construire un modèle de classification de pays pour aider Vneuron à planifier leur expansion mondiale
- A identifié et quantifié certains KPIs pertinents pour les pratiques commerciales de l'entreprise.
- A développé une proposition pour une stratégie de pénétration de marché international

## EXTRA CURRICULAR ACTIVITIES

#### **CURATOR**

Global Shapers Community, Tunis, Tunisia

Janvier 2018 - Présent

#### **ALUMNUS MENTEE**

Young Leaders Access Program 19 by MCW, NY, New York

Juillet 2019 - Aout 2020

#### TEAM LEADER

Enactus Tunis Business School, Tunis, Tunisia

Septembre 2017 - Septembre 2018